Riccardo Merlano

Vigevano (PV), Italia
riccardo.merlano@gmail.com

linkedin.com/in/riccardo-merlano-2b093a220

iii

iii

DevOps Engineer con esperienza avanzata nella gestione di piattaforme cloud e nell'implementazione di pipeline di automazione in ambienti complessi. Specializzato in soluzioni cloud su Google Cloud Platform (GCP), infrastructure-as-code (IaC) e monitoraggio avanzato. Con una solida conoscenza di strumenti e metodologie DevOps, unisco competenze tecniche a un approccio strategico per ottimizzare processi e garantire l'affidabilità delle piattaforme aziendali.

Esperienza

DICEMBRE 2021 - PRESENTE

DevOps Engineer / NTT DATA Italia (Cliente: Sky Italia – DataPlatform & Analytics)

- Gestione e amministrazione di ambienti Google Kubernetes Engine (GKE) per componenti della piattaforma Sky DP&A.
- Configurazione e manutenzione di servizi GCP tra cui Dataflow, Cloud Functions e Cloud Run.
- Automazione di infrastrutture utilizzando Terraform.
- Implementazione e manutenzione di automazioni software utilizzando principalmente Jenkins sia nell'ambito di implemetazioni CI/CD e rilascio del codice, sia nell'ambito di automazioni general-purpose.
- Amministrazione dello stack Prometheus/Grafana per il monitoraggio sia delle performance dei sistemi che del corretto afflusso di dati all'interno della piattaforma.
- Gestione delle repository GitHub di Sky DP&A con integrazione di pipeline Jenkins per il controllo della qualità del codice con SonarQube.
- Supporto in attività FinOps per l'ottimizzazione dei costi della piattaforma GCP.
- Partecipazione a turni di OnCall 24/7 per la risoluzione di problemi relativi ai flussi dati in ingresso alla piattaforma.
- Manutenzione dell'infrastruttura di rete della piattaforma.
- Definizione e implementazione di architetture cloud per servizi API su GKE, accessibili dall'esterno della piattaforma utilizzando Nginx.

DICEMBRE 2020 - DICEMBRE 2021

Cyber Security Engineer / FacilityLive Op.Co.

- Condotto attività di pentesting applicativo sulle piattaforme proprietarie di FacilityLive.
- Realizzato valutazioni delle vulnerabilità e revisioni di codice con strumenti automatizzati (SonarQube).
- Sviluppato una piattaforma interna per CTF (Capture The Flag) per training aziendale.

Competenze

DevOps & Automazione

- CI/CD: Jenkins, Google Cloud Build.
- IaC: Terraform.

Cloud Computing

- GCP: GKE, Dataflow, Cloud Functions, Cloud Run.
- Docker, Kubernetes, Helm.
- AWS: conoscenza dei principi di base e dei principali servizi (S3, Lambda, DynamoDB, API Gateway).

Monitoraggio e Sicurezza

- Monitoraggio: stack Prometheus/Grafana.
- Controllo qualità codice: SonarQube.

Programmazione

- Python
- Bash
- Groovy

Lingue

Italiano: madrelinguaInglese: livello B2

Certificazioni

• Google Cloud Professional DevOps Engineer (2023).

Formazione

2018 - 2020

Master Degree in Computer Engineering: Embedded and Control Systems / Università degli Studi di Pavia

- Tesi: "Study and analysis of Cross Site Leaks (XS-Leaks) attacks with individuation of security countermeasures applicable to FacilityLive Cloud platform."
- Risultati pubblicati su xsleaks.dev.

2014 - 2018

Laurea Triennale in Ingegneria Elettronica e Informatica / Università degli Studi di Pavia

• Tesi: "Studio dei fattori che influenzano la risposta al pasto durante la sperimentazione di un pancreas artificiale nel centro clinico di Amsterdam."

2009 - 2014

Diploma di Scuola Superiore / I.T.I.S. G. Caramuel, Vigevano (PV)

• Liceo scientifico tecnologico

Soft Skills

- Senso di responsabilità e impegno nel mantenere standard elevati.
- Predisposizione al lavoro in team, con capacità di condivisione delle informazioni e del knowhow.
- Capacità di dare e ricevere feedback, favorendo una comunicazione costruttiva.
- Empatia e attitudine all'ascolto, con un approccio altruista nelle dinamiche di gruppo.
- Pensiero critico e capacità analitiche, utili per valutare situazioni complesse.
- Approccio proattivo alla risoluzione dei problemi, con attitudine all'iniziativa.
- Curiosità e desiderio di apprendimento continuo, traendo ispirazione da nuove esperienze e conoscenze.